臺灣士林地方法院刑事判決　　　　　　　 99年度訴字第108號

公　訴　人　臺灣士林地方法院檢察署檢察官
被　　　告　高健銘


選任辯護人　蔡秉叡律師
　　　　　　陳明欽律師
上列被告因妨害性自主案件，經檢察官提起公訴（98年度偵字第
00000 號），本院判決如下：
    主  文
高健銘無罪。
    事  實                                
一、公訴意旨略以：被告高健銘於民國98年8 月中旬某日，因李
    明憲（所涉妨害性自主罪嫌，另經不起訴處分）之介紹而認
    識告訴人代號00000000（真實姓名年籍資料詳如卷附代號對
    照表，下稱甲女），竟基於強制猥褻之犯意，於98年8 月29
    日下午某時許，在臺北市○○區○○○路0 段000 巷0弄0號
    （起訴書誤為臺北市○○區○○○路0 段0000巷0 弄0 號）
    後方空地鐵皮屋修車廠車庫內，以甲女有鬼魂跟隨為由，假
    借施行法術作法化解而要求甲女在車庫內脫衣淨身，致甲女
    深信不疑而脫去全身內外衣物，只剩內褲，高健銘即手持毛
    筆在甲女身上、胸部筆劃符咒，撫摸甲女背部，並以手掌碰
    觸甲女胸部，違反甲女意願而為滿足性慾之猥褻行為，此後
    每日甲女聽從其指示至上開車庫內脫衣靜坐修行。高健銘見
    甲女可欺，竟心生淫念而基於強制性交之犯意，於98 年9月
    7 日下午5 時許，邀約甲女至上開車庫會合，對甲女佯稱神
    明指示要帶甲女至某處，但不能明講地點等語，即駕駛車號
    00-0000 號自用小客車載送甲女至新北市○○區○○路000
    號摩根汽車旅館某房間內，假藉作法解厄為由，先大聲播放
    色情影片令甲女閉眼脫衣靜坐，佯裝為刻意營造之作法情境
    ，要求甲女自制，勿受外力干擾，再令甲女至浴室，以蓮蓬
    頭水注沖洗甲女身體後，誆稱前揭作法過程均失敗，必須發
    生性行為等語，甲女表示拒絕，高健銘表示「若不做，神明
    會生氣、會有報應」等語脅迫甲女，致甲女不敢反抗，高健
    銘即違反甲女之意願，在床上以生殖器插入甲女陰道內為性
    交行為得逞，結束後並令甲女不得將此事告知任何人。嗣甲
    女飽受精神壓力，偶然與友人通話間告知上開發生性行為與
    脫衣淨身之事始得知受騙，而報警循線至上開車庫查獲，並
    扣得開運招財紅包袋3 個、毛筆、檀香爐、檀香1 罐、硯台
    碟盤等物。案經甲女訴由臺北市政府警察局北投分局報告臺
    灣士林地方法院檢察署檢察官偵查後提起公訴，因認被告涉
    有刑法第224 條之強制猥褻罪、第221 條第1 項之強制性交
    罪嫌云云。
二、按犯罪事實應依證據認定之，無證據不得認定犯罪事實；又
    不能證明被告犯罪者，應諭知無罪之判決，刑事訟訴法第15
    4 條第2 項、第301 條第1 項分別定有明文。次按認定不利
    於被告之事實，須依積極證據，苟積極證據不足為不利於被
    告事實之認定時，即應為有利於被告之認定，更不必有何有
    利之證據；又事實之認定，應憑證據，如未能發現相當之證
    據，或證據不足以證明，自不能以推測或擬制之方法，以為
    裁判之基礎；且認定犯罪事實所憑之證據，無論直接或間接
    證據，其為訴訟上之證明，須達通常一般之人均不致有所懷
    疑，而得確信其為真實之程度者，始得據為有罪之認定，倘
    其證明尚未達到此一程度，而有合理之懷疑存在時，事實審
    法院復已就其心證上理由予以闡述，敘明其如何無從為有罪
    之確信，因而為無罪之判決，尚不得任意指為違法，最高法
    院30年上字第816 號判例、40年台上字第86號、76年台上字
    第4986號分別著有判例。又被害人之陳述如無瑕疵，且就其
    他方面調查又與事實相符，固足採為科刑之基礎，倘其陳述
    尚有瑕疵，而在未究明前，遽採為論罪科刑之根據，即難認
    為適法，最高法院61年台上字第3099號判例可資參照。且按
    現行刑事訴訟法並無禁止被害人於公訴程序為證人之規定，
    自應認被害人在公訴程序中具有證人適格（即證人能力），
    然被害人與一般證人不同，其與被告處於絕對相反之立場，
    其陳述之目的，在使被告受刑事訴追處罰，內容未必完全真
    實，證明力自較一般證人之陳述薄弱。故被害人縱立於證人
    地位而為指證及陳述，且其指證、陳述無瑕疵可指，仍不得
    作為有罪判決之唯一依據，應調查其他證據以察其是否與事
    實相符，亦即仍須有補強證據以擔保其指證、陳述之真實性
    ，始得採為斷罪之依據，此亦有最高法院94年度台上字第33
    26號判決意旨可參。而所謂無瑕疵，係指被害人所為不利被
    告之陳述，與社會上一般生活經驗或卷存其他客觀事實並無
    矛盾而言。至所謂就其他方面調查認與事實相符，非僅以所
    援用之旁證足以證明被害結果為已足，尤須綜合一切積極佐
    證，除認定被告確為加害人之可能外，在推理上無從另為其
    他合理原因之假設，有一不合於此，即不能以被害人之陳述
    做為論斷之證據。故在被害人指訴被告涉嫌犯罪之場合，縱
    令所訴情由依其所結合之旁證在情理上尚非絕無可能，若在
    一般生活經驗上仍可另認為其他有利被告之合理推斷，或被
    害人之證述尚有瑕疵，復無適合之補強證據足以擔保其指證
    、陳述之真實性，而無法究明，根據「罪證有疑，利於被告
    」之證據法則，即不得遽以被害人之陳述，採為認定事實之
    依據。
三、本件公訴意旨認被告高健銘涉有刑法第224 條之強制猥褻罪
    、第221 條第1 項之強制性交罪嫌，無非係以告訴人甲女之
    指述、證人李明憲之證詞、淡水馬偕紀念醫院98年9 月28日
    受理疑似性侵害事件驗傷診斷書、該院告訴人病歷紀錄、98
    年12月26日乙種診斷證明書、扣案之開運招財紅包袋3 個、
    毛筆、檀香爐、檀香1 罐、硯台碟盤等物、查獲車庫現場照
    片及車牌號碼00-0000 號自用小客車行照影本為其論據。
四、訊據被告雖坦承於起訴書所載時地為甲女淨身、與之發生性
    交行為等情不諱，但堅決否認有何強制猥褻或強制性交之犯
    行，辯稱：係經甲女同意而為其淨身，期間甲女雖脫下衣物
    ，僅著內褲，且將內褲褪下至裸露陰毛處淨身，惟於淨身過
    程中只有用毛筆在甲女身上劃符咒，並未為猥褻行為；另因
    與甲女係私下交往，不願李明憲發現上情，始攜帶法器掩飾
    其與甲女擬前往汽車旅館乙事，嗣經甲女同意而發生性行為
    ，絕未違反甲女意願等語。經查：
　■拑{序部分：
　■茷鶶Q告以外之人於審判外之言詞或書面陳述，除法律有規定
　  者外，不得作為證據；又被告以外之人於司法警察官或司法
    警察調查中所為之陳述，與審判中不符時，其先前之陳述具
    有較可信之特別情況，且為證明犯罪事實存否所必要者，得
    為證據，刑事訴訟法第159 條第1 項、第159 條之2 定有明
    文。證人即告訴人甲女於警詢時之陳述，係被告以外之人於
    審判外之陳述，又無刑事訴訟法第159 條之1 至之5 所定得
    例外作為證據之情形存在，被告之辯護人復爭執前開證據之
    證據能力，是本院認此部分證據並無證據能力。
　■狾D事訴訟法第159 條之1 第2 項規定：「被告以外之人於偵
　  查中向檢察官所為之陳述，除顯有不可信之情況者外，得為
    證據」，此所稱「顯有不可信之情況」，即指關於檢察官取
    供程序，已經明顯違背程序規定，超乎正常期待，而無可信
    任，是判斷偵查中供述證據是否具有證據適格，應以該供述
    作成之客觀條件及環境，例如陳述人於陳述時之心理狀態是
    否健全、有無違法取供情事，是否出於陳述者之真意所為之
    供述，作為判斷之依據。又偵查中檢察官為蒐集被告犯罪證
    據，訊問證人旨在確認被告嫌疑之有無及內容，與審判期日
    透過當事人之攻防，調查證人以認定事實之性質及目的，尚
    屬有別。偵查中訊問證人，法無明文必須傳喚被告使之得以
    在場，刑事訴訟法第248 條第1 項前段雖規定：「如被告在
    場者，被告得親自詰問」，事實上亦難期被告有於偵查中行
    使詰問權之機會。此項未經被告詰問之被告以外之人於偵查
    中向檢察官所為之陳述，依刑事訴訟法第159 條之1 第2 項
    之規定，原則上屬於法律規定為有證據能力之傳聞證據，於
    例外顯有不可信之情況，始否定其得為證據。是得為證據之
    被告以外之人於偵查中所為之陳述，因其陳述未經被告詰問
    ，應認屬於未經合法調查之證據，並非無證據能力，而禁止
    證據之使用。此項詰問權之欠缺，非不得於審判中由被告行
    使以補正，而完足為經合法調查之證據。倘被告於審判中捨
    棄詰問權，或證人客觀上有不能受詰問之情形，自無不當剝
    奪被告詰問權行使之可言。本案證人甲女前於臺灣士林地方
    法院檢察署檢察官偵查中所為陳述，業經依法具結，亦無違
    法取供之情事，並無「顯有不可信之情況」，當有證據能力
    ，且證人甲女嗣於本院審理中到庭作證，復經被告、辯護人
    行使詰問權，故其於檢察官偵查中所為陳述，均屬合法調查
    之證據，可為本院判斷之依據。
　■悒趕|後述引用除證人甲女於警詢及偵查中所為陳述外之其他
    被告以外之人於審判外之陳述（含書面陳述，例如診斷證明
    書等），檢察官、被告及其選任辯護人於本院準備程序及審
    判期日中表示無意見而不予爭執，且迄至言詞辯論終結前亦
    未再聲明異議，本院審酌該等證據資料製作時之情況，尚無
    違法不當及證明力明顯過低之瑕疵，亦認為以之作為證據應
    屬適當，故揆諸前開規定，爰逕依刑事訴訟法第159 條之5
    規定，認前揭證據資料均例外有證據能力。
　■佴篘曈﹞嚏G
　■茬Q訴於98年8 月29日下午某時涉犯強制猥褻罪部分：
　ぇ被告於98年8 月29日下午某時許，在臺北市○○區○○○路
　  0 段000 巷0 弄0 號後方空地鐵皮屋修車廠車庫內為甲女進
    行淨身乙情，業經被告供承在卷，並分據證人甲女、李明憲
    、高金輝等人證述明確，是此部分事實，首堪認定。
　え起訴意旨雖認被告於當日以甲女有鬼魂跟隨為由，假借施行
　  法術作法化解而要求甲女脫去全身內外衣物，只剩內褲，被
    告即手持毛筆在甲女身上、胸部筆劃符咒，以撫摸、碰觸甲
    女背部、胸部之方式為猥褻行為等情，然此為被告所否認，
    而為如上之辯解，雙方各執一詞。惟觀之證人甲女歷次偵訊
    、審理中之證詞，先於檢察官98年10月19日偵訊時證稱：「
    高健銘有拿東西畫，也有用手摸我背部及胸部，表示他在點
    穴道，是以整個手掌摸我」（見偵卷第73-76 頁），嗣於99
    年1 月27偵訊時證稱：「他有以手及筆摸我的胸部」（見偵
    卷第139 頁），再於本院99年12月15日審理時證稱：「（問
    ：被告開始幫你淨身一直到李明憲轉身之前，被告有無動手
    去撫摸你身體的部位嗎？）有，他就拿筆在那邊畫，手一定
    會碰到，他是手掌有碰到我的身體，包括胸部還有腰。（問
    ：李明憲轉身之後，被告繼續幫你淨身時還有無用手去撫摸
    你身體的部位？）有，因為李明憲已經轉身，他叫我把內褲
    脫掉，並叫我大腿要張開，就拿筆在那邊畫，畫我的下體。
    （問：他畫你的下體時，有無用手去撫摸？）他用手摸腿而
    已。（問：他摸你的腿是因為要把你的腿撥開方便他用筆淨
    身，還是他刻意去摸你的？）刻意的。（問：是否能詳細描
    述被告在淨身時如何用手去撫摸你身體的部位？）我感覺他
    是故意，因為本來是站著，他一手拿筆畫身體，另外一隻手
    摸我的胸部還有腰，後來他叫我脫內褲之後，就叫我躺著，
    他拿筆畫我的下體，另外一隻手放在大腿上面。（問：被告
    另外一隻手是碰一下就離開，還是有停留？）有停留」等語
    （見本院卷第126 頁背面-133頁），是就被告究係用手摸伊
    背部及胸部、或僅用手及筆摸伊胸部、或係以手碰觸其胸部
    及腰部，並要求伊張開大腿畫其下體，且刻意用手摸腿等重
    要細節，證人甲女先後供述顯然不一，是否屬實，已堪存疑
    。況證人李明憲於本院99年11月3 日審理時證稱：「被告有
    跟被害人說淨身可能要脫掉衣服，有說可脫可不脫，被害人
    也沒有說什麼，她就脫掉了，只剩內褲，我也滿訝異的，被
    害人就是在那邊靜坐，我有看到的就是被告拿神桌上面的毛
    筆跟硯台，對著她比畫，沒有看到有觸碰身體，後來他們叫
    我轉身，我不知道他們這段期間在做什麼，可能只有幾秒，
    我就又轉回去」等語，查證人李明憲雖亦遭警移送涉嫌於當
    日猥褻甲女，該案嗣經臺灣士林地方法院檢察署檢察官以罪
    證不足為不起訴處分，有98年度偵字第13755 號不起訴處分
    書存卷可參，惟證人李明憲與甲女於本案發生前，關係良好
    ，除每日以行動電話及簡訊頻繁聯絡外，證人李明憲更不時
    接送甲女上下班，甚且有意追求，已據證人李明憲、甲女迭
    於偵訊及審理時證述無訛，並有卷附臺灣大哥大0000000000
    號行動電話資料查詢結果可參（見偵卷第91-100頁），以證
    人李明憲與甲女斯時之交情及欲追求甲女之心態，若見被告
    確有不軌行為，理當挺身而出阻止，惟證人李明憲當場並未
    發現被告舉止有異，且自警詢迄審理歷次到庭證述時，均未
    指被告於淨身過程中，有何猥褻行為，衡情，證人李明憲與
    被告並非至親或摯友，當無甘冒擔負偽證罪責、為被告之利
    益而虛偽陳述，以協助被告脫罪之理，是證人李明憲所為證
    詞之可信性，顯較諸證人甲女為高，應堪採信。參以證人甲
    女亦自承被告拿筆在那邊畫，手一定會碰到等語，已如前述
    ，證人李明憲於本院審理時復證稱：「（問：被告有無與你
    的身體做任何接觸？）有拍我的背，拍背中間的地方」，則
    被告於淨身過程中，縱因比畫或拍背而與甲女有何短暫肢體
    接觸，亦難逕認該舉即為被告意圖猥褻甲女之行為。又證人
    李明憲於甲女淨身之過程中，雖一度應被告之要求轉身，惟
    此係因被告顧慮甲女於證人李明憲面前褪下內褲，恐有不當
    ，已據被告供述在卷，而依證人李明憲前開證詞可知，伊轉
    身過程不過數秒，另被告、證人李明憲、甲女在車庫內進行
    淨身儀式時，證人高金輝與其他友人均在車庫外聊天，斯時
    車庫鐵門拉至腳踝處之高度等情，業經證人高金輝於本院
    100 年1 月17日審理時證述在卷（見本院卷第187 頁背面）
    ，是斯時甲女若出面指控被告猥褻，被告當無脫身可能，準
    此，在上開情況下，實難認被告有何願冒前揭風險，對甲女
    為猥褻行為之可能。由上以觀，被告要求甲女脫衣淨身，固
    非社會通念所能接受之常態，惟亦難據此逕認被告於淨身過
    程中，有何猥褻甲女之行為。
  ぉ再查，被告並未主動表示願為甲女解厄，甚且介紹友人即證
    人廖昱朝為甲女淨身乙情，業據證人廖昱朝於99年11月3日
    本院審理時，明確證稱：「那天我與被告在閒聊，聊車子、
    那陣子進香的事情，李明憲載那個女孩子過來，因為修完車
    時我滿累的，就在車庫外面坐著休息，被告、李明憲與那個
    女孩子就在那邊聊天....他們就一群人在那邊聊天，隱約有
    聽到那個女孩子說她最近滿倒楣的，希望被告幫她改運，消
    災解厄那一類的事情。我聽被告說他不是很認識的人，他不
    願意幫他作消災解厄的事情，對我說你會你就幫她弄一下，
    我想說也沒什麼，我就請他們拿刈金，就是拿七張的金紙點
    火，幫她前後劃一畫這樣而已。我就跟那個女孩子說，今天
    這樣作只是簡單的儀式，你還是要去大廟拜拜，我們沒有辦
    法幫你處理這樣的事情。弄好沒多久，大概不到十分鐘，我
    就離開回家休息」、「那天言語中就是被害人希望被告幫忙
    ，但是被告說不是很認識的人他不願意幫忙，應該是那個女
    生請被告幫忙，被告不願意，被告才請我幫她弄一下」等語
    無訛（見本院卷第92頁背面），雖證人李明憲所稱證人廖昱
    朝為告訴人淨身之經過為：「我也知道廖昱朝有學過這個東
    西，他有在靜坐什麼的，我是有幫她問廖昱朝，就是說她運
    不順什麼的，問了之後，廖昱朝有說不然看要不要幫她淨身
    ，然後看被害人要不要去廟裡拜拜。並不是被害人主動要求
    廖昱朝幫她淨身，因為她不知道廖昱朝有學這些東西」、「
    （問：後來被告有幫被害人淨身嗎？）有，因為被害人有對
    我們說她還是不大順」等語（見本院卷第95頁），而與證人
    廖昱朝略有出入，惟就被告並未主動以宗教鬼神之說要求甲
    女接受淨身程序乙節，證述均一致。又被告信奉關聖帝君，
    且確曾幫人施法消災解厄，亦分據證人林志銘、廖昱朝、高
    金輝、李明憲於本院審理時證述在卷，是被告辯稱當時係應
    甲女要求，以其所學為伊淨身等語，即非無稽，堪予採信，
    而難遽認被告係利用甲女之信仰，訛為甲女行淨身程序。況
    依證人李明憲於偵訊時所述，於第一次淨身後，被告告知甲
    女在家裡做就好，惟「她（指甲女）對高健銘說在家坐不住
    ，想到車庫靜坐....所以高健銘才同意她又來。後來她來在
    車庫裡，高健銘有告訴她要唸經文，我們就都出來坐在車庫
    外面聊天、吃東西，讓被害人1 人在裡面，並有拉下鐵門；
    自那一次開始，被害人就每天都有去」等語，其再於審理中
    證稱：「（問：在這次淨身之後，你再載被害人去車庫那邊
    是做什麼？）被害人有說是去靜坐。（問：是被告要你載被
    害人過去，或是被害人自己要求你載她過去？）是被害人要
    求我載她過去，她好像有興趣想學靜坐」等語（分見偵卷第
    82-83 頁、本院卷第95頁背面-96 頁），益見被告於淨身當
    日，應無對甲女為逾舉之行為，否則甲女當無繼續主動前去
    該處靜坐之理。又證人甲女於偵訊時固證稱，係因證人即前
    男友韓杰告知該車庫是專門在騙人，始悉受騙（見偵卷第
    141 頁），於本院審理時復證稱：「他（指韓杰）說他們那
    邊有一個很有名的神棍，就是被告」、「....他（指韓杰）
    說那邊很多人都被騙，被告把神壇供奉在車庫也很奇怪....
    他有說被告用脫衣淨身騙女生的事情」等語（見本院卷第13
    1 頁），而主張事後始悉受騙，並提出本案告訴。惟經質諸
    證人韓杰上情，具結證稱：並未向甲女為前開表示，亦未曾
    聽聞被告與其他人有何糾紛等語（見本院卷第192 頁），且
    證人王騰慶、林志銘、廖昱朝、高金輝於本院審理時，均一
    致證稱與被告相識以來，除本案外，未見被告與他人發生糾
    紛等語，證人李明憲於本院審理時亦證稱，從無聽聞被告係
    神棍乙說等語，是證人甲女此部分證言，即屬無據，不足採
    信。準此，甲女自信任被告為其淨身，遽然轉變立場，指控
    被告假藉宗教行猥褻行為之原因為何，實啟人疑竇。
  お另卷附馬偕紀念醫院淡水分院98年12月26日開立之乙種診斷
    證明書影本上雖載甲女患有「雙極性情感疾病」（即躁鬱症
    ）、「急性壓力性反應」，惟依卷附該院99年11月11日馬院
    醫精字第0990004981號函影本及甲女病歷資料影本可知，甲
    女曾有過睡眠顯著減少、情緒易怒、亂花錢以及自傷病史，
    疑似曾有輕躁症狀，且性侵事件是否為告訴人雙極性症狀即
    躁鬱症之致病因子，或係加重或持續影響因子，尚需考慮性
    侵發生在輕躁症狀之前或之後（分見偵卷第143 頁、本院卷
    第113 頁），足見甲女於被告為其淨身前，即有精神疾病，
    且甲女於98年10月19日偵訊時，亦自承平日有幻聽之狀況等
    語，兼之前開診斷證明書之診斷結果，係本諸甲女指訴，而
    以甲女遭性侵害為前提所作出之判斷，惟依上揭函文所指，
    躁鬱症形成之原因包括基因遺傳、個人氣質與成長背景、環
    境壓力突發事件等等，非僅遭性侵害一端，則甲女所罹之「
    雙極性情感疾病」、「急性壓力性反應」是否確係遭被告強
    制猥褻所致，顯有疑問。至於扣案法器固係被告為甲女淨身
    所用之物，然由該等物品，並無從獲致被告確有猥褻行為之
    結論，卷附現場照片亦僅足證被告在車庫行供奉神明、為人
    解厄之事（見偵卷第44-46 頁），惟均無法用以作為擔保證
    人甲女上揭有瑕疵之證言確屬真實之補強證據。
　か綜上，證人甲女所為不利於被告之證述，因有明顯瑕疵可指
　  ，且前開診斷證明書、病歷資料、扣案物及現場照片等復無
    法擔保證人甲女所為有實質瑕疵指述之真實性，是證人甲女
    之證言，尚難作為認定被告被訴犯罪事實之依據。
　■珜Q訴於98年9月7日下午5時許涉犯強制性交罪部分：
　ぇ被告於前開時間，攜帶法器、以車牌號碼00-0000 號自用小
　  客車載送甲女至新北市○○區○○路000 號摩根汽車旅館某
    房間內，並與甲女發生性交行為等情，除據被告供述在卷，
    並經證人甲女於偵訊、審理中證述無訛，是此部分之事實，
    堪予認定。
　え證人甲女雖證稱係因被告訛稱神明指示要帶伊去一個地方，
    而與被告同行，去了之後，才知道係汽車旅館，被告並於汽
    車旅館內，佯以神明指示，要求伊脫衣靜坐、沖水、在旁大
    聲播放A 片，再以淨身程序未能完成，必須與之性交，若有
    不從，伊將有報應、家人會出事等語，脅迫伊進行性行為。
    然查，證人甲女於偵訊時自承任職於臺北市北投區水美溫泉
    會館，其既有相關工作經驗，又非對於性事懵懂不知之未成
    年人，理應知道異性相偕進入私密性甚高之汽車旅館可能會
    發生親密行為，惟竟隨同被告進入摩根汽車旅館，甚且於本
    院99年12月15日本院審理中，被告主張甲女於98年9 月7日
    後某日一同送貨，並再度相偕前往另一汽車旅館時，未正面
    否認被告之供述，而以僅記得有一同前往送貨，嗣後醒來時
    已在被告車庫，不知其間發生何事等迴避言語應答，則甲女
    是否確遭被告訛以神明之意詐騙進入汽車旅館進而與被告性
    交，容有疑問。至證人甲女指證被告進入汽車旅館後，要求
    伊脫衣、沖冷水、看A 片，惟該等舉措均屬一般男女性交前
    可能從事之行為，並無特殊性可供佐證，亦難適為被告有違
    背告訴人意願或脅迫其為性行為之證據。雖被告攜帶法器前
    往汽車旅館，實與常人行徑相異，惟被告所辯係為向同在追
    求甲女之證人李明憲掩飾其等私下出遊之舉，尚非全無可能
    ，則自不得僅憑此節，逕認被告確有起訴書所指犯行。又被
    告前於98年9 月30日警詢時供稱：先對甲女施以咒符後，再
    與之為性行為，嗣於本院準備程序及審理程序中則改稱：並
    未談到祭解乙事，是本案被告之供述固有前後不一之瑕疵可
    指，然查刑事訴訟法第154 條此一禁止推定罪狀之法則，並
    非僅為被告個人之訴訟利益而設，尤其重在發現真實以求國
    家刑罰權之正確行使，若無足可證明被告從事犯罪構成要件
    行為之積極證據，無論係假定某一被告為犯人並命其自證無
    罪，藉以過濾及鎖定特定犯罪人，或推測被告涉及某項罪名
    ，並僅憑其自辯過程，蒐求該被告生活經歷資料，藉以判斷
    其究竟有無構成特定犯罪，俱非法之所許。被告縱然就此部
    分所述前後不一，惟不論何種說法，其未曾脅迫甲女發生性
    交行為，則為其不變之供詞，是尚不得以此遽認被告所辯不
    實，而以之作為對被告不利之認定。
　ぉ又按被害人就被害經過所為之陳述，其目的在於使被告受刑
　  事訴追處罰，與被告處於絕對相反之立場，其陳述或不免渲
    染、誇大。是被害人縱立於證人地位具結而為指證、陳述，
    其供述證據之證明力仍較與被告無利害關係之一般證人之陳
    述為薄弱。從而，被害人就被害經過之陳述，除須無瑕疵可
    指，且須就其他方面調查又與事實相符，亦即仍應調查其他
    補強證據以擔保其指證、陳述確有相當之真實性，而為通常
    一般人均不致有所懷疑者，始得採為論罪科刑之依據，非謂
    被害人已踐行人證之調查程序，即得恝置其他補強證據不論
    ，逕以其指證、陳述作為有罪判決之唯一證據，此有最高法
    院95年台上字第6017號判決意旨可參。本案甲女之陳述，有
    前揭可疑之處，已如前述，是除甲女之指訴外，尚應有足夠
    之證據補強其供述之真實性，而不得單憑甲女片面指訴，為
    不利於被告之認定。經查，證人甲女於本院審理時雖稱遭被
    告性侵害後，因被告要求不可對外說出上情，而未告知證人
    李明憲，且感到緊張、害怕，惟亦於偵訊及本院審理時分別
    證稱在98年9 月7 日當晚與被告及證人李明憲等人一起吃東
    西聊天、該日後仍到車庫靜坐、由被告接送前往工作地點而
    與證人林志銘相遇、於98年9 月10日與被告等人前往石牌好
    樂迪唱歌、於98年9 月11日與被告前往八里為友人慶生等語
    。其中關於98年9 月7 日晚間聚會之情況，證人李明憲證稱
    ：「當天晚上我們還有一起去淡水吃東西，我、被告、被害
    人、高金輝開一部車去」、「（問：當時被害人的行為舉止
    如何？）一如往常，有時候還有說有笑，看起來沒有什麼奇
    怪，我在車上也有問被害人與被告去哪裡，她也只是笑笑帶
    過，沒有講」、「（問：在本件9 月7 日事發後，你還有無
    繼續載被害人去車庫？）會，就變得比較熟了，也會講公司
    的事情，聊的話題愈來愈多」等語（見本院卷第96頁），證
    人高金輝則證稱: 「被告開車，那個女生（指甲女）坐在副
    駕駛座，我們其他三個人坐後座。我們去淡水吃東西，9 點
    多從車庫出發，到淡水差不多快10點，那時候是去淡大的側
    門吃燴飯」、「（問：該名女性這次去吃東西時，你有無感
    覺她的情緒緊張或是不愉快？）完全沒有，就是朋友的感覺
    。大家一起出來開開心心的」等語（見本院卷第188 頁）；
    關於告訴人於98年9 月10日在臺北市石牌地區好樂迪店內唱
    歌之狀況，證人王騰慶證稱：「（問：被害人與其他在場的
    人互動如何？）互動還滿良好的，被害人與高金輝、李明憲
    還有被告他們都會聊天、開玩笑，說說笑笑的，因為他們比
    較熟」等語（見本院卷第86頁背面），證人高金輝亦稱甲女
    會與其他人像朋友一樣聊天，不會覺得她很緊張等語（見本
    院卷第188 頁背面）；又針對甲女與被告、證人李明憲等人
    前往八里吃東西乙節，證人李明憲證稱：「（問：去八里吃
    東西的情形為何？）那時候是被告的乾妹妹生日，我們就是
    去幫她慶祝，吃個東西這樣」，證人高金輝則同上證述，稱
    告訴人與其他人聊天，未見緊張之情（分見本院卷第96頁背
    面、第188 頁）；另就甲女嗣於某日中午休息時間與被告及
    其友人前往陽明山餐廳聚會部分，在場之證人王騰慶證稱：
    「被害人與被告、李明憲他們互動比較好，像是好朋友一樣
    。會開開玩笑這樣」等語（見本院卷第87頁）；其後甲女仍
    不時前往車庫靜坐，證人王騰慶就其目擊之狀況，證稱：甲
    女從車庫靜坐出來之後，有與被告、證人李明憲聊天，狀況
    很正常等語（見本院卷第87頁）；況證人林志銘另證稱：「
    （問：是否見過本案被害人？）有。正確日期我不太記得，
    有一天我在上班，被告打電話問我是否在工地，我就跟他說
    我在台北市○○區○○路00巷0 號的工地，他說要過來找我
    ....過來的時候他坐在車子裡，我站在駕駛坐旁邊，我有注
    意到他旁邊有一位小姐在，他們的互動很像一般的情侶這樣
    子」、「我與被告聊天的時候，被告就是突然有握住被害人
    的手，把她的手牽過來放在腿上，被害人也沒有不甘願的樣
    子」等語（見本院卷第90頁），是依證人等上開證述以觀，
    甲女之舉止俱與遭受他人性侵害後所表現出之受害者創傷症
    侯群之懼於甚或不欲面對加害人之行為表現有所不同，甚至
    與被告親密交往，亦未見甲女有何因懼怕遭被告報復之情，
    則其上開供述是否屬實，自非無疑。
　お再查，甲女於98年9 月7 日至9 月18日間，與被告電話聯絡
    之情形如下：甲女於98年9 月9 日4 時許三度發送簡訊予被
    告，並於當日16時55分以0000000000號行動電話與被告之00
    00000000號行動電話通話達412 秒；又於98年9 月11日3 時
    許兩度回覆被告發送之簡訊、於當日9 時5 分主動發送簡訊
    予被告；再於98年9 月15日14時40分、21時47分兩度致電被
    告；另於98年9 月16日2 時51分收受被告發送之「睡了嗎？
    」簡訊後（惟被告手機螢幕顯示之時間為當日2 時39分40秒
    ，而與資料查詢結果有時間上之誤差），回覆簡訊予被告、
    於當日11時29分回覆被告簡訊、於當日12時45分許收受被告
    6 則簡訊後，回覆兩則簡訊予被告、於當日14時21分與被告
    通話達274 秒、於當日21時58分、22時18分主動去電被告通
    話達245 秒、523 秒；嗣於98年9 月17日0 時33分、1 時57
    分去電被告、於當日1 時59分與被告談話4144秒、被告於當
    日3 時12分許發送簡訊稱：「我好想你！」（惟被告手機螢
    幕顯示之時間為當日3 時9 分36秒，而與資料查詢結果有時
    間上之誤差），甲女隨即回覆簡訊，並與被告再度簡訊來回
    、於當日8 時28分、9 時27分、10時22分均與被告通話、於
    當日11時38分、11時53分則主動打電話予被告；甲女復於98
    年9 月18日0 時17分，先行去電被告、於當日9 時13分、9
    時36分接獲被告2 通電話、於當日11時26分發送簡訊予被告
    後，被告於當日11時51分20秒以簡訊回稱：「我也... 好想
    你」等語，語尾附上愛心符號（惟被告手機螢幕顯示之時間
    為當日11時48分25秒，而與資料查詢結果有時間上之誤差）
    ，甲女隨即於當日11時51分29回覆被告上開簡訊，並與之往
    來簡訊達3 通、於當日13時15分、16時33分，分別與被告通
    話答108 秒、656 秒、於當日16時57分許，接獲被告2 通電
    話、於當日17時28分許，甲女主動去電被告等情，業經本院
    於99年5 月26日當庭勘驗前揭手機畫面無訛（見本院卷第17
    頁），並有卷附臺灣大哥大公司資料查詢結果、臺灣大哥大
    公司99年9 月14日函覆結果等可資為憑（分見偵卷第101-11
    7 頁、本院卷第25-30 頁、本院卷第35頁），可見甲女在所
    指訴被性侵害事件之後，不分晝夜，均與被告有相當密切之
    電話或簡訊聯繫，與甲女所稱面對被告會緊張、一週約打電
    話一次等情顯不相符。且觀諸被告發送予甲女之上開簡訊內
    容，佐以證人王騰慶於本院審理時證稱：「（問：被告有無
    給你看過情書、簡訊之類的？）有給我看過簡訊，是被害人
    發給被告的，內容是我想你之類的。我只有看到一則，被告
    也有回傳說我也很想你啊」等語，反徵被告上開所辯與甲女
    有私下交往之情，尚非虛罔。況甲女因證人韓杰知悉其與被
    告過從甚密後，曾去電被告，就此，在場聽聞之證人王騰慶
    證稱：「（問：被告接到被害人電話說家人反對他們交往的
    事情你是否知悉？）我知道。被告接到那通電話的時候我剛
    好在場，被害人在電話中哭訴，說她前男友罵她跟被告交往
    ，被告有意思要幫她處理就是約她前男友出來談，被告有問
    她：我要用什麼樣的身分幫妳處理，是要用哥哥或是男朋友
    的身分」等語（見本院卷第87頁背面-88 頁），衡諸常情，
    被告與甲女若無被告所稱之私交，理當不會提出「要用哥哥
    或是男朋友的身分」與甲女前男友會談之提議，而被告與甲
    女間有無前開私誼，雖與被告有無未違反甲女意願、脅迫為
    性交行為無直接且必然之關聯，惟甲女於偵審中就其與被告
    之關係並未坦承以告，且所為指訴與客觀情狀俱有不符之處
    ，則其證詞之憑信性，即有重大瑕疵，而無從遽採。
　か至起訴書固以淡水馬偕紀念醫院98年9 月28日受理疑似性侵
　  害事件驗傷診斷書、該院98年12月26日乙種診斷證明書、扣
    案法器、車牌號碼00-0000 號自用小客車行照影本等物為據
    ，佐證甲女確遭性侵害。惟該院98年9 月28日受理疑似性侵
    害事件驗傷診斷書影本僅得證明甲女之處女膜於五點、七點
    鐘方向有陳舊性撕裂痕，無從證明本案被告是否以脅迫或任
    何不法腕力使甲女與之為性行為（見偵卷第70頁），而該院
    98年12月26日乙種診斷證明書影本亦不足以證明甲女係遭被
    告性侵害後，始罹診斷證明書上所載精神疾病，業如前述。
    另被告固持扣案法器、駕駛車牌號碼00-0000 號自用小客車
    搭載告訴人前往汽車旅館，惟亦無從憑此遽斷其有何違反甲
    女意願、脅迫甲女為性交之舉。是以綜上諸情參互以析，本
    件被告被訴強制性交犯行，除甲女之片面且有瑕疵之指訴外
    ，尚乏補強證據證明之。
五、按刑事訴訟法第161 條第1 項規定：檢察官就被告犯罪事實
    ，應負舉證責任，並指出證明之方法。因此，檢察官對於起
    訴之犯罪事實，應負提出證據及說服之實質舉證責任。倘其
    所提出之證據，不足為被告有罪之積極證明，或其闡明之證
    明方法，無從說服法官以形成被告有罪之心證，基於無罪推
    定之原則，自應為被告無罪判決之諭知。綜上所述，被告於
    甲女脫衣僅餘內褲之情形下，為甲女淨身，並偕同甲女前往
    汽車旅館為性交行為，所為固有不當，且易招人非議，惟本
    院依檢察官所舉證據及卷內資料逐一調查、剖析之結果，仍
    未能獲得被告成立犯罪之確切心證，且有合理之懷疑存在，
    致無從形成被告有罪之確信。此外，復查無適合且可信之證
    據足資證明被告有檢察官所指之上述犯行，揆諸上揭說明，
    自應為無罪之諭知。
據上論斷，應依刑事訴訟法第301 條第1 項，判決如主文。
本案經檢察官葉乃瑋到庭執行職務。 
中　　華　　民　　國　100 　　年　　1 　　月　　31　　日
                  刑事第三庭審判長法　官   黃潔茹
                                  法　官   劉育琳
　　　　　　　　　　              法  官   蘇怡文
以上正本證明與原本無異。
如不服本判決應於收受送達後 10 日內向本院提出上訴書狀，並
應敘述具體理由。其未敘述上訴理由者，應於上訴期間屆滿後20
日內向本院補提理由書( 均須按他造當事人之人數附繕本) 「切
勿逕送上級法院」。
　　　                             書記官   朱俶伶
中　　華　　民　　國　100 　　年　　1 　　月　　31　　日